【裁判字號】    99,交聲,286
【裁判日期】    990906
【裁判案由】    違反道路交通管理處罰條例聲明異議
【裁判全文】
臺灣花蓮地方法院交通事件裁定         99年度交聲字第286號
原處分機關  交通部公路總局臺北區監理所花蓮監理站
異  議  人  乙○○
上列異議人即受處分人因違反道路交通管理處罰條例案件，對於
交通部公路總局臺北區監理所花蓮監理站民國99年7月2日所為之
處分（原處分案號：花監違字第裁44-P00000000號）聲明異議，
本院裁定如下：
    主  文
異議駁回。
    理  由
一、原處分意旨略以：異議人即受處分人（下稱異議人）鐘宗達
    於民國99年 3月5日凌晨4點35分許，駕駛車牌號碼947-LK號
    營業小客車，行經花蓮縣花蓮市○○路與富祥路有燈光號誌
    管制之交叉路口闖紅燈，為花蓮縣警察局花蓮分局自強派出
    所員警攔停掣單舉發，經原處分機關以異議人有「駕車行經
    有燈光號誌管制之交岔路口闖紅燈」之違規事實，依道路交
    通管理處罰條例第53條第 1項規定裁處異議人罰鍰新台幣（
    下同）2,900元，並依同條例第63條第1項規定記違規點數 3
    點。
二、異議意旨略以：(一)該員警目睹違規並全程錄影存證，應提供
    證據相片。(二)該員警不是當場取締，而是從後面攔停，拿出
    證件才說闖紅燈，當時還有一部車與異議人併排等左邊富祥
    街口的號誌變紅燈，才往前行駛，右邊的車也是與異議人一
    起同時開向前行的，為何硬說異議人違規云云。
三、按汽車駕駛人，行經有燈光號誌管制之交岔路口闖紅燈者，
    處新臺幣（下同）1,800元以上5,400元以下罰鍰；汽車駕駛
    人有第53條情形者，除依原條款處罰緩外，並記違規點數 3
    點；道路交通管理處罰條例第53條第1項、第63條第1項第 3
    款分別定有明文。
四、經查：
  (一)異議人於 99年3月5日凌晨4時38分許（舉發通知單及裁決書
    記載 4時35分，應是員警舉發時其手錶時間之誤差，應予更
    正），駕駛車牌號碼947-LK號營業小客車，行經花蓮縣花蓮
    市○○路與富祥街交岔路口闖紅燈之事實，業據證人即舉發
    員警甲○○於本院證述：「當時我與另一名員警開車經過中
    山路與中央路，值凌晨四到六時巡邏勤務，我們沿中山路由
    西往東方向行駛，第一個路口就是中山與中央路口，過了之
    後看到前方富祥街口是紅燈，我們就慢慢開，開到路口時還
    是紅燈，看到異議人從對向沿中山路由東往西方向開過中山
    路與富祥街的十字路口，我們就迴轉追異議人，但回頭有一
    段距離，追到異議人時在慈濟醫院，異議人說他沒有闖紅燈
    ，因為我們巡邏車有裝行車紀錄器，就請異議人到派出所看
    錄影，異議人認為只差一、兩秒，所以他不服，當場沒有簽
    單異議人就走了」、「當時另一台車是在異議人的後面，是
    計程車，我們通常都會攔第一輛，另一台計程車距離異議人
    車子有段距離，異議人車子已經通過路口到我們這邊的停止
    線時才變綠燈，後面那台車才剛到路口。」、「當時我們在
    路口是看到兩台車過來，我們回頭過去是追第一台，行車紀
    錄器有拍到我們所追前面的第一台車，4點39分13秒及4點39
    分14秒兩張照片所拍的計程車就是我們所追的第一台車，也
    就是異議人的車子。」等語明確，並有證人甲○○提出之巡
    邏車行車紀錄器錄影光碟暨翻拍照片14張在卷可稽。經檢視
    證人甲○○所提出巡邏車之行車紀錄器錄影畫面翻拍照片，
    其中 4時38分46秒、47秒之照片顯示，當時交岔路口中山路
    行向之號誌為紅燈，於錄影畫面對向車道有 2部小客車，其
    中在對向外線車道之小客車於38分46秒、47秒號誌仍為紅燈
    時通過路口停止線進入交岔路口； 4時39分許之照片為在巡
    邏車前方之異議人所駕駛車牌號碼947-LK號營業小客車，是
    參依證人甲○○所述發現違規車輛即迴轉追隨第 1部車輛並
    攔停舉發異議人等情，該闖紅燈之車輛即為異議人所駕駛之
    947-LK號營業小客車可堪認定。
  (二)異議人雖辯稱係看到左邊富祥街口的號誌已變紅燈始往前行
    駛云云，然查，異議人行駛之方向係沿中山路由東往西方向
    行駛，自應依中山路之號誌行駛，該交岔路口富祥街之號誌
    縱已變為紅燈，惟如該路口有淨空之秒差，縱僅差 1秒，於
    中山路之號誌尚未轉為綠燈前，即仍不應行駛，異議人以富
    祥街之號誌已變為紅燈，抗辯未闖紅燈云云，委無可採。
五、本件異議人於上開時、地闖紅燈之事證明確，原處分機關依
    據道路交通管理處罰條例第53條第1項及第63條第1項第 3款
    規定裁處異議人罰鍰新臺幣2,900元，並記違規點數3點，尚
    無不合，異議人聲明異議為無理由，應予駁回。
六、據上論斷，應依道路交通案件處理辦法第19條，裁定如主文
    。
中    華    民    國    99    年    9     月    6     日
                  交通法庭      法  官  蔡寶樺
上列正本證明與原本無異。
如對本裁定不服，應於送達後 5日內，向本院提出抗告狀（應抄
附繕本）。
中    華    民    國    99    年    9     月    6     日
                                書記官

司法院資訊處製作；財團法人民間司法改革基金會備份。
